臺灣苗栗地方法院刑事判決　　　　　　　96年度易緝字第28號
公　訴　人　臺灣苗栗地方法院檢察署檢察官
被　　　告　乙○○
　　　　　　　　　　50弄9號.
上列被告因竊盜案件，經檢察官提起公訴（96年度偵字第3293號
），本院判決如下：
    主  文
乙○○共同犯攜帶兇器踰越安全設備竊盜未遂罪，處有期徒刑捌
月，扣案如附表所示之物品均沒收。
　　事  實
一、乙○○民國於96年7 月7 日晚上11時30分許，駕駛其不知情
    父親徐德泉所有，車牌號碼為W4—3879號自用小客車，搭載
    范振隆（業經本院以96年度易字第780 號判處有期徒刑8 月
    在案），行經苗栗縣頭份鎮○○里○○路172 號已停業、無
    人在內之「電能應用科技公司」（以下稱電能公司）工廠外
    時。范振隆、乙○○2 人，竟共同基於為自己不法所有意圖
    之犯意聯絡，由乙○○攜帶客觀上足供兇器使用如表所示之
    電動螺絲起子1 台等物品，其等2 人並以踰越該處窗戶之安
    全設備的方式，共同進入該公司工廠內分頭著手搜尋財物。
    嗣因其2 人於搜尋財物時，不慎觸動電能公司之保全設施，
    而為電能公司之保全人員甲○○發現，始報警前往在上述工
    廠之3 樓倉庫，當場逮獲其等2 人，而未得逞，並扣得上開
    作案用之工具。
二、案經甲○○訴由苗栗縣警察局頭份分局報告臺灣苗栗地方法
    院檢察署檢察官偵查起訴。
    理  由
壹、程序部分：
    按被告以外之人於審判外之陳述，雖不符刑事訴訟法第 159
    之1至第159之4 條之規定，而經當事人於審判程序同意作為
    證據，法院審酌該言詞陳述或書面陳述作成時之情況，認為
    適當者，亦得為證據。當事人、代理人或辯護人於法院調查
    證據時，知有第159條第1項不得為證據之情形，而未於言詞
    辯論終結前聲明異議者，視為有前項之同意。刑事訴訟法第
    159 條之5 第1 項、第2 項分別定有明文。證人即告訴人甲
    ○○、共同被告范振隆於警詢、檢察官偵查時的陳述，為被
    告以外之人於審判外之陳述，且不符刑事訴訟法第159 條之
    1 至第159 條之4 之規定，原均無證據能力。但檢察官及被
    告乙○○，於
    本件言詞辯論終結前，均未對證人即告訴人甲○○、共同被
    告范振隆2 人，於警詢時陳述之證據能力表示異議。而本院
    依據該言詞陳述作成時之情況觀察，認均無不適當之情形，
    依據上開法律之規定，本院自得將之採為認定犯罪事實之證
    據，合先敘明。
貳、實體部分：
一、訊據被告乙○○否認有竊盜犯行，辯稱：「我是去上廁所，
    因為那個工廠沒有人，我不小心碰觸到警鈴，我看到警察來
    ，因為我有前科，所以第一個想法就是趕快跑。」等語。
二、惟查：
（一）證人即告訴人甲○○於96年7 月7 日接受警員詢問時陳稱
      ：「（問：電能科技工廠與你有何關係？）我是電能科技
      簽約保全公司保全人員。」、「（問：電能科技工廠於何
      時、地遭竊？）96年7 月7 日23時30分許，在頭份鎮○○
      里○○路172 號工廠內遭竊嫌侵入，經警方發現逮捕2 名
      竊嫌（乙○○、范振隆）。」、「（問：工廠被竊何物？
      價值為何？）該竊嫌由公司右側自行打開窗戶進入準備行
      竊，還沒有偷到東西就被巡邏警方查獲了。」、「（問：
      現場嫌犯是否遺留犯罪工具？）現場嫌犯遺留工具乙批（
      扳手、螺絲起子、斜口鉗、電動螺絲起子、剪刀、固定鉗
      、六角扳手、活動扳手等）。」、「（問：該公司目前有
      無營業？有無安全措施？有無人看管？）該公司目前無營
      業（停業中），有安全措施，現場無人看管。」、「（問
      ：竊嫌由何處進入偷竊？處所有無遭受破壞？）竊嫌由公
      司右側自行打開窗戶進入準備行竊，其他安全設備無受破
      壞。」等語（參偵卷第56至57頁）。是由證人甲○○的上
      述證詞，可知渠係證稱被告乙○○、范振隆2 人，於96年
      7 月7 日23時30分許，將電能公司位於苗栗縣頭份鎮○○
      里○○路172 號工廠右側之窗戶打開後，進入工廠內，準
      備行竊時，尚未竊得物品即為巡邏的員警當場查獲。現場
      的扳手、螺絲起子等物品，係被告乙○○、范振隆2 人所
      持有等情。
（二）證人即共同被告范振隆於96年7 月8 日接受警員詢問時供
      稱略以：其與乙○○於96年7 月7 日23時30分許，在電能
      公司位於苗栗縣頭份鎮○○里○○路172 號工廠內，被警
      察查獲。其與乙○○到場後，發覺大門的窗戶早被破壞，
      僅以1 片木板擋住，隨即將木板移開進入電能公司行竊。
      當進入工廠內尋找有無值錢物品可拿去變賣，正在搜尋物
      品時，發覺保全人員及警員到場，其與乙○○就躲到3 樓
      右側的小倉庫內，但最後還是被警員逮捕，當時在現場被
      警員查扣的工具，都是乙○○的等語（參偵卷第11至13頁
      ）。其於同日接受檢察官訊問時陳稱略以：上述警詢筆錄
      其有簽名，警察沒有打其，亦未恐嚇其，只是對其口氣不
      好等語（參偵卷第65頁）。是其於警員詢問時所陳述的內
      容，係出於其自由意志，警員並未對其刑求、強暴、脅迫
      等情，應可認定。
（三）被告乙○○於96年7 月8 日接受檢察官訊問時結證稱：「
      （問：你們如何到電能科技公司？）開車。」」、「（問
      ；誰的車？）我爸爸的車，是我開的。」、「（問：你們
      是否路過？）是。」、「（問：有無偷到東西？）沒有。
      」、、、「（問：警方所扣到的螺絲起子、扳手、尖嘴鉗
      等工具，是誰的？）我的。」、「（問：那時候你是隨身
      背著這些工具嗎？）是。」、、、「（問：范振隆是否知
      道你身上背著這些工具？）因為案發前我去幫他修怪手，
      在竹南西濱，所以他應該知道。」、、「（問：你與范振
      隆認識多久？何關係？）朋友關係，認識約5 年。」、「
      （問：你與范振隆有無仇恨過節、金錢糾紛？）沒有。」
      等語（參偵卷第63至64頁）。是由被告乙○○之上述證詞
      ，可知其係證稱其開父親所有的自用小客車，搭載共同被
      告范振隆至電能公司，進入工廠後並未偷到任何物品。警
      員查扣的螺絲起子、扳手、尖嘴鉗等工具，是其所有並攜
      帶進去的。共同被告范振隆於案發前，在苗栗縣竹南鎮○
      ○○路附近，曾看見該等工具，應該知悉其有帶上述工具
      等情。
（四）被告乙○○於96年7 月8 日接受警員詢問時供稱略以：其
      與范振隆於96年7 月7 日23時30分許，開車到電能公司位
      於苗栗縣頭份鎮○○里○○路172 號工廠，後來在該工廠
      內被警察查獲。其與被告乙○○到場後，發覺大門的窗戶
      早被破壞，僅以1 片木板擋住，隨即將木板移開進入電能
      公司行竊。當進入工廠內尋找有無值錢物品可拿去變賣，
      正在搜尋物品時，發覺保全人員及警員到場，其與范振隆
      怕被警員發現，就躲到3 樓右側的小倉庫內，但最後還是
      被警員逮捕，當時在現場被警員查扣的工具，是其所有的
      等語（參偵卷第34至37頁）。
（五）是觀諸證人甲○○、證人即共同被告范振隆的證詞，復參
      酌被告乙○○的上述陳述，並衡酌卷附的車籍查詢- 基本
      資料詳細畫面1 份所示（參偵卷第54頁）。可知被告乙○
      ○駕駛其父徐德泉所有，車牌號碼W4—3879號自用小客車
      ，搭載被告范振隆，行經電能公司位在苗栗縣頭份鎮○○
      里○○路172 號之已停業無人在內之工廠時，興起入內行
      竊物品加以變賣的念頭。被告乙○○隨即攜帶如附表所示
      之電動螺絲起子等物品，與共同被告范振隆一同自該處窗
      戶進入工廠內，正在找尋欲偷的物品時，不慎觸動電能公
      司之保全設施。而證人甲○○發現後，與警員一起前在該
      工廠之3 樓倉庫逮獲其等2 人，致使其等2 人偷竊行動並
      未成功，且被警員扣得上開作案用之工具，應為本案發生
      的經過。
（六）至被告乙○○以上述情詞為辯，但與其於檢察官訊問時的
      證詞，及其接受警員詢問時的陳述不符。且證人即共同被
      告被告范振隆於警詢時業已坦承與被告乙○○一同至上址
      偷竊未果被警察查獲等情，亦如前述。由此可見，其上述
      辯解，顯非真實，亦不能採信。
（七）綜上，被告乙○○的上述辯解，應為臨訟卸責之詞，不足
      為採。此外，復有如附表所示的物品扣案可佐，且有照片
      6 張在卷可稽，其上述竊盜犯行，洵堪認定。
三、核被告乙○○所為，係犯刑法第321 條第2 項、第1 項第2
    款、3 款之攜帶兇器踰越安全設備竊盜未遂罪。其與共同被
    告范振隆2 人，就上述竊盜犯行，具有犯意聯絡及行為分擔
    ，應論以共同正犯論處。又其已著手於加重竊盜行為之實行
    ，但未生竊得財物的結果，為未遂犯，應依刑法第25條第2
    項的規定，減輕其刑。爰審酌被告正值壯年，但不思以正當
    方法獲取金錢、財物，為貪圖私利，欲竊取電能公司之財物
    ，缺乏尊重他人財產權之觀念。雖其因告訴人甲○○發覺後
    報警查獲而未得逞，但斟酌被告犯罪之動機、目的、手段，
    暨考量被告否認犯行，犯後態度不佳等一切情狀，量處如主
    文所示之刑。扣案如附表所示的物品，均係其所有，且供竊
    取上述物品所用，應依刑法第38條第1 項第2 款之規定沒收
    。
據上論斷，應依刑事訴訟法第284 條之1 、第299 條第1 項前段
，刑法第28條、第321 條第1 項第2 款、第3 款、第2 項、第25
條第2 項、第38條第1項第2 款。
本案經檢察官陳佞如到庭執行職務。
中　　華　　民　　國　　96　　年　　12　　月　　31　　日
                  刑事第三庭    法　官　呂曾達
以上正本證明與原本無異。
如不服本判決，應於判決送達後10日內向本院提出上訴狀（應抄
附繕本），其未敘述上訴理由者，應於上訴期間屆滿後20日內補
提理由書狀於本院，上訴於臺灣高等法院臺中分院。告訴人或被
害人如對於本判決不服者，應具備理由請求檢察官上訴，其上訴
期間之計算係以檢察官收受判決正本之日期為準。
                                書記官  許千士
中　　華　　民　　國　　96　　年　　12　　月　　31　　日
附錄：
刑法第321條第1項第2款、第3款、第2項。
中華民國刑法第321條
（加重竊盜罪）
犯竊盜罪而有左列情形之一者，處六月以上、五年以下有期徒刑
：
一、於夜間侵入住宅或有人居住之建築物、船艦或隱匿其內而犯
    之者。
二、毀越門扇、牆垣或其他安全設備而犯之者。
三、攜帶兇器而犯之者。
四、結夥三人以上而犯之者。
五、乘火災、水災或其他災害之際而犯之者。
六、在車站或埠頭而犯之者。
前項之未遂犯罰之。
附表：
（一）電動螺絲起子壹台。
（二）活動板手、尖嘴鉗、固定鉗、剪刀、頭燈各壹個。
（三）斜口鉗、六角扳手各貳支。
